臺灣新北地方法院民事裁定
111年度重訴字第472號
原      告  譚慧如  

被      告  張嘉豪  
            張嘉容  
上列當事人間請求返還不當得利等事件，本院裁定如下：
    主  文
原告應於裁定送達後五日內補繳裁判費用新臺幣柒萬參仟壹佰柒
拾壹元，逾期不補正，即駁回起訴。
    理  由
一、按訴訟標的之價額，由法院核定；核定訴訟標的之價額，以
    起訴時之交易價額為準；無交易價額者，以原告就訴訟標的
    所有之利益為準；以一訴主張數項標的者，其價額合併計算
    之。但所主張之數項標的互相競合或應為選擇者，其訴訟標
    的價額，應依其中價值最高者定之，民事訴訟法第77條之1
    第1項、第2項、第77條之2第1項分別定有明文。所謂交易價
    額，係指客觀之市場交易價格而言，稅捐機關之房屋課稅現
    值、核定金額及土地之公告現值、公告地價，均難認可適時
    反應不動產之交易價額，自不得以之為訴訟標的價額計算基
    礎。而現行地政機關就不動產之交易價格已採實價登錄制度
    ，故鄰近不動產於一定期間內所登錄之交易價格，應趨近於
    客觀之市場交易價格，可作為核定訴訟標的價額之基準（最
    高法院107年度臺抗字第261號裁定意旨參照）。又債權人主
    張債務人詐害其債權，依民法第244條規定提起撤銷詐害行
    為之訴者，債權人行使撤銷權之目的，在使其債權獲得清償
    ，故應以債權人因撤銷權之行使所受利益為準，原則上以債
    權人主張之債權額，計算其訴訟標的價額；但被撤銷法律行
    為標的之價額低於債權人主張之債權額時，則以該被撤銷法
    律行為標的之價額計算（最高法院99年度臺抗字第222號裁
    定參照）。
二、經查：
  ㈠本件原告主張其對被告張嘉豪有不當得利債權新臺幣（下同
    ）729萬元，詎被告張嘉豪竟將名下如附表所示之不動產，
    以信託為原因於民國105年9月13日信託登記予被告張嘉容，
    應屬通謀虛偽意思表示而無效，且被告張嘉豪於信託登記時
    明知有害及原告之債權，爰先位聲明請求：㈠被告張嘉豪應
    給付原告729萬元，及自起訴狀繕本送達翌日起至清償日止
    ，按年息百分之五計算之利息。㈡確認被告二人間就如附表
    所示不動產，於105年9月13日所為以信託為移轉所有權登記
    原因之物權行為不存在。㈢被告張嘉容應將如附表所示不動
    產，於105年9月13日所為以信託為原因所為之所有權移轉登
    記應予以塗銷。備位聲明請求：㈠被告張嘉豪應給付原告729
    萬元，及自起訴狀繕本送達翌日起至清償日止，按年息百分
    之五計算之利息。㈡被告二人間就坐落如附表所示不動產，
    於105年9月13日所為以信託為移轉所有權登記原因之物權行
    為應予以撤銷。㈢被告張嘉容應將如附表所示不動產
　　，於105年9月13日所為以信託為原因所為之所有權移轉登記
    應予以塗銷，並回復登記為被告張嘉豪所有。核原告先後之
    訴其價額均屬相同，是僅擇先位之訴核定其價額。又原告所
    提訴訟係本於其為被告張嘉豪之債權人，為確保其債權，訴
    請回復如附表所示之不動產登記為被告張嘉豪所有之目的而
    提起，可能獲得之訴訟利益係屬同一，應屬以一訴主張數訴
    訟標的而相互競合，揆諸首揭法文及裁判意旨，本件訴訟標
    的價額應先核定如附表所示之不動產於起訴時之市場客觀交
    易價額，而無併計價額之必要；又原告提起本訴訟目的即確
    保其債權，是原告因起訴所獲得之最大利益即以原告主張之
    債權額與如附表所示不動產之價額比較後擇低定之。
　㈡經本院依職權查詢內政部不動產交易實價查詢服務網，與如
    附表所示之不動產類型相當之鄰近地區房地，每平方公尺市
    場交易價額約為新臺幣（下同）14萬7000元，此有內政部不
    動產交易實價查詢服務網列印畫面等件附卷可稽，另如附表
    所示之建物總面積為123.86平方公尺，亦有土地暨建物登記
    第二類謄本存卷可考，故系爭建物交易價額為1820萬7420元
    （計算式：123.86×147,000元＝18,207,420），顯高於原告
    主張之債權額，故本件訴訟標的應以原告主張之債權額729
    萬元為核定，應徵第一審裁判費7萬3171元。茲依民事訴訟
    法第249條第1項但書之規定，限原告於收受本裁定送達5日
    內補繳，逾期不繳，即駁回其訴，特此裁定。
中　　華　　民　　國　　111 　年　　9 　　月　　8 　　日
                  民事第五庭  法　官　曹惠玲
以上正本係照原本作成。
如不服本裁定關於核定訴訟標的價額部分，應於送達後10日內向
本院提出抗告狀，並繳納抗告費新臺幣1,000 元；其餘關於命補
繳裁判費部分，不得抗告。
中　　華　　民　　國　　111 　年　　9 　　月　　8 　　日
                              書記官  董怡彤
附  表：
土地標示             編 號 土　　　地　　　坐　　　落        地目 面　　積  權利範圍  縣 市  鄉鎮市區  段 小段 地號   平方公尺   １ 新北市  新莊區  裕民  0000-0000   2,268.58  100000分之1334 建物標示             編號  建號  基地坐落  建築式樣主要建築材料及房屋層數  建物面積（平方公尺）    權利範圍     建物門牌    樓層及面積   附屬建物面積   １  00000-000  新北市○○區○○段000000000地號  13層鋼筋混凝土造  9層層次面積：123.86 總面積：123.86   陽臺：16.78 1分之1     新北市○○區○○路000○00號9樓